臺灣屏東地方法院刑事判決　　　　　　 100年度交訴字第68號
公　訴　人　臺灣屏東地方法院檢察署檢察官
被　　　告　蔡岳霖
選任辯護人　周振宇律師
上列被告因公共危險等案件，經檢察官提起公訴（100 年度偵字
第1531號、第2716號），嗣被告於本院準備程序進行中先就被訴
事實為有罪之陳述，本院告知被告簡式審判程序之旨，並聽取當
事人之意見後，本院合議庭裁定改由受命法官獨任依簡式審判程
序審理，判決如下：
    主  文
蔡岳霖竊盜，累犯，處有期徒刑參月；又駕駛動力交通工具肇事
，致人受傷而逃逸，累犯，處有期徒刑柒月。應執行有期徒刑捌
月。
    事  實
一、蔡岳霖前因違反毒品防制條例案件，經本院以97年度簡字第
    1576號、97年度易字第1064號、98年度簡字1078號判決分別
    處有期徒刑3 月、7 月、6 月，上開各罪經合併定應執行有
    期徒刑1 年確定，並於民國99年6 月12日縮刑期滿執行完畢
    。猶不知悔改，基於意圖為自己不法所有之犯意，於99年12
    月10日12時許，在屏東縣崁頂鄉○○路10-26 號高源冰塊工
    廠內，徒手將原放置於工廠後方電纜線裝入塑膠袋，並放置
    在其騎乘之重型機車腳踏處，以此方式竊取該冰塊工廠所有
    人曹宏明所有之上開電纜線，嗣後前往「有吉號」環保資源
    回收場變賣並將所得花用殆盡。
二、蔡岳霖於100 年2 月5 日上午7 時15分許，駕駛車牌號碼：
    6K-5571 號自小貨車，沿屏東縣潮州鎮○○里○○○道路由
    北往南方向行駛，途經該路段橋墩40-1號處時，本應注意車
    前狀況，並隨時採取必要安全措施，而當時並無不能注意之
    情形，竟疏未注意及此，即貿然沿路行駛，適謝水木騎乘車
    牌號碼：OLL-499 號重型機車，沿同路段、方向直行，蔡岳
    霖即以車頭擦撞謝水木前開機車左後方，致使謝水木因此人
    車倒地，並受有臉部及四肢多處擦挫傷等傷害（業務過失傷
    害部分業據告訴人謝水木於本院審理中撤回告訴）。詎蔡岳
    霖於肇事後，竟未留在現場為謝水木適當救護，亦未留待警
    察到場處理，即基於逃逸之故意，駕車逕自離開現場，嗣經
    警循線查獲，始悉上情。
三、案經謝水木訴由屏東縣政府警察局潮州分局報請臺灣屏東地
    方法院檢察署檢察官偵查起訴。
    理  由
一、本案被告蔡岳霖所犯公共危險等案件，並非法定刑為死刑、
    無期徒刑或最輕本刑3 年以上有期徒刑之罪，亦非高等法院
    管轄第一審之案件，而被告於本院準備程序中就被訴事實為
    有罪之陳述，本院合議庭乃裁定由受命法官獨任進行簡式審
    判程序。又簡式審判程序之證據調查，依刑事訴訟法第273
    條之2 規定，不受同法第159 條第1 項審判外陳述排除之限
    制，再被告對於卷內之各項證據，亦不爭執證據能力，故卷
    內所列之各項證據，自得作為證據，先予敘明。
二、上開犯罪事實，業據被告於本院審理時坦承不諱，核與證人
    即告訴人謝水木、證人曹宏明、陳琅璋於警、偵訊中之證述
    均大致相符，並有冰塊工廠及回收場之現場蒐證照片、收受
    物品、舊貨、五金廢料或廢棄物登記簿影本、道路交通事故
    現場圖、道路交通事故調查報告表(一)、(二)、道路交通事故調
    查報告表各1 份、現場處理照片、監視器翻拍照片等附卷可
    佐；被害人謝水木所受傷勢部分，亦有安泰醫療社團法人潮
    州安泰醫院100 年2 月8 日出具之診斷證明書1 份在卷可參
    ，是足認被告上開任意性自白與事實相符，堪予採信。是以
    本件被告之犯行事證明確，應依法論科。
三、論罪科刑：
  (一)核被告就事實欄一部分所為，係犯刑法第320 條第1 項之竊
    盜罪。
  (二)按刑法第185 條之4 駕駛動力交通工具肇事致人死傷而逃逸
    罪，其立法目的，乃為維護交通，增進行車安全，促使當事
    人於事故發生時，能對被害人即時救護，減少死傷，以保護
    他人權益並維護社會秩序。又其立法精神在於交通事故一旦
    發生，且發生人員傷亡之情況，不論是撞人或被撞，或是因
    其他事故而造成死傷，只要是在駕駛動力交通工具過程內所
    發生者，參與這整個事故過程的當事人皆應協助防止死傷之
    擴大，蓋如駕駛人於事故發生後，隨即逃離現場，不僅使肇
    事責任認定困難，更可能使受傷之人喪失生命或求償無門。
    本案被告於車禍當時既明知被害人謝水木因遭其擦擊而受有
    如事實欄所示之傷害，然卻不顧其安危，反駕車逃逸，未對
    被害人採取任何救護或其他必要措施，顯與刑法第185 條之
    4 所欲規範之目的相違。故核被告就事實欄二部分所為，係
    犯刑法第185 條之4 肇事逃逸罪。
  (三)被告所犯上開2 罪間，犯意各別，行為互殊，應予分論併罰
    。
  (四)被告有如事實欄所示之犯罪科刑紀錄，有臺灣高等法院被告
    前案紀錄表可稽，其於徒刑執行完畢後5 年以內故意再犯本
    件有期徒刑以上之各罪，均應依刑法第47條第1 項之規定加
    重其刑。
  (五)爰審酌被告業有如事實欄所示之犯罪科刑紀錄，素行欠佳，
    正值青壯年，且四肢健全，具備正常工作謀生能力，卻不思
    以正當途徑取得財物，竟竊取他人所有之電纜線，對於他人
    財產安全及社會秩序產生一定程度之危害；又其駕駛車輛本
    應謹慎注意遵守交通規則，以維護其他參與道路交通者之安
    全，竟疏未注意上開道路交通安全規則而肇事，使被害人謝
    水木受有如事實欄二所示之傷害，並於肇事後被告復因恐負
    刑責而逃逸，罔顧被害人之生命、身體安全，惟其犯後尚知
    坦承犯行，所竊取之電纜線亦經證人即被害人曹宏明證稱係
    囤積備用而非實際接電供應工廠生產所需，價值約為新臺幣
    9000元，竊盜所生危害尚非甚鉅，另被告業與交通事故被害
    人謝水木達成和解等一切情狀，分別量處如主文所示之刑，
    並定其應執行之刑。
據上論斷，應依刑事訴訟法第299 條第1 項前段、第273 條之1
第1 項，刑法第185 條之4 、第320 條第1 項、第47條第1 項、
第51條第5 款，刑法施行法第1 條之1 ，判決如主文。
本案經檢察官許英輝到庭執行職務
中    華    民    國   100    年    8     月    30    日
                  刑事第四庭    法  官  李謀榮
以上正本證明與原本無異。
如不服本判決應於收受判決後10日內向本院提出上訴書狀，並
應敘述具體理由；其未敘述上訴理由者，應於上訴期間屆滿後
20日內向本院補提理由書（均須按他造當事人之人數附繕本）
「切勿逕送上級法院」。
中    華    民    國   100    年    8     月    30    日
                                書記官  蔡進吉
中華民國刑法第185條之4
（肇事遺棄罪）
駕駛動力交通工具肇事，致人死傷而逃逸者，處 6 月以上 5 年
以下有期徒刑。
中華民國刑法第320條
（普通竊盜罪、竊佔罪）
意圖為自己或第三人不法之所有，而竊取他人之動產者，為竊盜
罪，處5  年以下有期徒刑、拘役或 5 百元以下罰金。
意圖為自己或第三人不法之利益，而竊佔他人之不動產者，依前
項之規定處斷。
前二項之未遂犯罰之。